臺灣士林地方法院民事簡易判決
110年度士簡字第1089號
原      告  李金輝
被      告  王重國
上列當事人間因被告妨害名譽案件（110年度審簡字第243號），
原告提起刑事附帶民事訴訟請求損害賠償事件（110年度審附民
字第219號），經本院刑事庭裁定移送前來，本院於民國110年11
月8日言詞辯論終結，判決如下：
    主  文
被告應給付原告新臺幣壹萬元，及自民國一一○年三月三十日起
至清償日止，按週年利率百分之一計算之利息。
原告其餘之訴駁回。
本判決原告勝訴部分得假執行，但被告如以新臺幣壹萬元預供擔
保，得免為假執行。 
原告其餘假執行之聲請駁回。
    事實及理由要領
一、原告主張：被告於民國109年12月1日15時30分許，在臺北市
    ○○區○○路00號「士林官邸」玫瑰園內，會同臺北市工務局公
    園路燈工程管理處人員進行驗收時，被告因自認遭原告刁難
    ，竟以台語對原告辱罵「幹你老母雞掰」、「你三小」、「
    回去宏幹」等語，貶損原告名譽，原告請求精神慰撫金新臺
    幣（下同）100萬元，乃依侵權行為之法律關係，提起本件
    訴訟等語，並聲明求為判決被告應給付上開金額，及自110
    年3月2日起至清償日止，按週年利率1％計算之利息，且願供
    擔保請准宣告假執行。
二、被告則以：被告承認於驗收過程有罵原告，因原告根本不知
    道工程的事情，讓人家無法做，也無法驗收，這是什麼道理
    ，當場也有業主、工人有意見，雖然被告講話比較粗魯，但
    這是工地的常態，驗收文件根本沒有做，有設計圖嗎，沒有
    ，原告沒有辦法繪圖，連施工地點、位置都是偽造，都是假
    的，拿被告的施工日誌去抄，每個人都罵，原告做的施工圖
    ，都看不懂，連開關都不知道在哪裡，有什麼資格做工程師
    ，被告乃出於維護公共工程進行程序及自身權益，一時氣憤
    口不擇言所致等語，資為抗辯，並聲明求為判決駁回原告之
    訴，如受不利判決，願供擔保請准宣告免為假執行。
三、本院得心證之理由
(一)按因故意或過失，不法侵害他人之權利者，負損害賠償責任
    。民法第184條第1項前段定有明文。復按不法侵害他人之身
    體、健康、名譽、自由、信用、隱私、貞操，或不法侵害其
    他人格法益而情節重大者，被害人雖非財產上之損害，亦得
    請求賠償相當之金額。民法第195條第1項前段亦定有明文。
    又不法侵害他人之人格權，被害人受有非財產上損害，請求
    加害人賠償相當金額之慰撫金時，法院對於慰撫金之量定，
    應斟酌實際加害情形、所造成之影響、被害人痛苦之程度、
    兩造之身分地位經濟情形及其他各種狀況，以核定相當之數
    額；再非財產上損害之慰撫金數額，究竟若干為適當，應斟
    酌兩造身分、地位及經濟狀況，俾為審判之依據（最高法院
    47年台上字第1221號、51年台上字第223號等判例參照）。
(二)經查，本件原告主張被告於上開時地有辱罵之事實，經核與
    本院110年度審簡字第243號刑事判決書相符，且為被告所不
    爭執，堪信為真。是原告因被告之侵權行為受有精神上損害
    ，請求被告負損害賠償責任，依上開規定，自屬有據。本院
    衡諸被告侵權行為之手段、方式、所造成原告非財產上損害
    及其程度、侵權行為情況等一切情狀，認原告請求非財產上
    損害即精神慰撫金以1萬元為妥適，逾此範圍之請求，即無
    可採。
(三)末按給付有確定期限者，債務人自期限屆滿時起，負遲延責
    任。給付無確定期限者，債務人於債權人得請求給付時，經
    其催告而未為給付，自受催告時起，負遲延責任。其經債權
    人起訴而送達訴狀，或依督促程序送達支付命令，或為其他
    相類之行為者，與催告有同一之效力。前項催告定有期限者
    ，債務人自期限屆滿時起負遲延責任。民法第229條定有明
    文。本件原告雖請求自110年3月2日起算之利息云云，然未
    據提出任何證據證明被告自斯時起已催告而負遲延責任，是
    以其遲延利息之請求，應自本件起訴狀繕本送達之翌日即11
    0年3月30日（見附民卷第7頁）起算。　  　　 
四、從而，原告依上開法律關係，訴請被告給付1萬元，及自110
    年3月30日起至清償日止，按週年利率1％計算之利息，為有
    理由，應予准許，逾此範圍之請求，則無理由，應予駁回，
    此部分假執行之聲請，失所附麗，併予駁回。
五、本件原告勝訴部分，係就民事訴訟法第427條第1項適用簡易
     程序所為被告部分敗訴之判決，依民事訴訟法第389條第1
    項 第3款規定，應依職權宣告假執行，原告之聲請不另准駁
    ，並依被告聲請宣告如預供如主文所示之擔保，得免為假執
    行。又原告請求之給付，係刑事附帶民事訴訟經刑事庭裁定
    移送前來，依法免納裁判費，附此敘明。 
中　　華　　民　　國　　110 　年　　11　　月　　22　　日
                  士林簡易庭  法  官  楊峻宇
以上為正本係照原本作成。
如不服本判決，應於判決送達後20日內向本庭提出上訴狀。（須
按他造當事人之人數附繕本）。 
中　　華　　民　　國　　110 　年　　11　　月　　22　　日
                              書記官  蘇彥宇